臺灣臺中地方法院刑事判決　　　　　　96年度簡上字第1080號
上　訴　人　臺灣臺中地方法院檢察署檢察官
被　　　告　丙○○
　　　　　　乙○○
上列被告因詐欺案件，不服本院九十六年度簡字第八六一號中華
民國九十六年十月十二日第一審簡易判決（原起訴案號為臺灣臺
中地方法院檢察署九十五年度偵字第一八八八七號及移送併案案
號為臺灣臺中地方法院檢察署九十五年度偵字第一九六０六號）
，提起上訴，本院管轄之第二審合議庭判決如下：
    主    文
上訴駁回。
    犯罪事實及理由
一、本案經本院審理結果，認原第一審簡易判決認事用法及量刑
    均無不當，應予維持。又除應補充「被告丙○○、乙○○二
    人以一幫助行為致被害人丁○○及甲○○二人遭騙，為想像
    競合犯」；另起訴書中證據並所犯法條欄二內關於「其等就
    幫助詐欺犯行，……，請論以共同正犯」之記載，應予刪除
    外，餘均引用如附件第一審判決書（含臺灣臺中地方法院檢
    察署檢察官起訴書）記載之犯罪事實、證據及理由。
二、上訴人上訴意旨略以：因被告二人將帳戶交予詐欺集團使用
    ，始致被害人甲○○受害，而被害人尚有一腦性麻痺之小孩
    亟待撫養，因遭受上開詐騙，生活陷入困境，是認第一審判
    決未慮上情，判處被告二人各有期徒刑五月、六月，並分別
    減刑，量刑實屬過輕云云。惟按刑罰之量定，固屬法院自由
    裁量之職權行使，但仍應審酌刑法第五十七條所列各款事由
    及一切情狀，為酌量輕重之標準，並非漫無限制；量刑輕重
    係屬事實審法院得依職權自由裁量之事項，苟已斟酌刑法第
    五十七條各款所列情狀而未逾越法定刑度，不得遽指為違法
    ；且在同一犯罪事實與情節，如別無其他加重或減輕之原因
    ，下級審量定之刑，亦無過重或失輕之不當情形，則上級審
    法院對下級審法院之職權行使，原則上應予尊重（最高法院
    七十二年臺上字第六六九六號、七十五年臺上字第七○三三
    號判例及八十五年度臺上字第二四四六號判決意旨參照）。
    查原審既以被告罪證明確，適用刑法第三十條第一項、第二
    項、第三百三十九條第一項、第五十五條、第四十七條第一
    項、修正前刑法第四十一條第一項前段、罰金罰鍰提高標準
    條例第一條前段、修正前罰金罰鍰提高標準條例第二條，中
    華民國九十六年罪犯減刑條例第二條第一項第三款、第七條
    及第九條等規定，予以論罪，併審酌被告乙○○尚構成累犯
    ，應依法加重其刑，及被告二人犯罪後業已坦承犯罪之態度
    等一切情狀，判處被告丙○○有期徒刑五月，減為有期徒刑
    二月又十五日；被告乙○○有期徒刑六月，減為有期徒刑三
    月，如易科罰金，均以銀元三百元折算一日，而核其認事用
    法及量刑，均無違法及不當之處，則揆諸上開實務見解意旨
    ，當應予維持。基此，上訴人未能具體指摘原判決之認事用
    法有何疏漏或違誤之處，即對原判決提起上訴，請求從重量
    刑，自屬無理由，應予駁回。
據上論斷，應依刑事訴訟法第四百五十五條之一第一項、第三項
、第三百七十三條、第三百六十八條，判決如主文。
中　　華　　民　　國　　96　　年　　1 　　月　　14　　日
                  刑事第四庭  審判長法  官  林宜民
                                    法  官  林學晴
                                    法  官  許惠瑜
以上正本證明與原本無異
不得上訴。
                                    書記官　陳佳君
中　　華　　民　　國　　97　　年　　1 　　月　　14　　日
附錄論罪科刑法條：
中華民國刑法第三百三十九條第一項
（普通詐欺罪）
意圖為自己或第三人不法之所有，以詐術使人將本人或第三人之
物交付者，處五年以下有期徒刑、拘役或科或併科一千元以下罰
金。
